臺灣高雄地方法院刑事判決　　　　　　 94年度交訴字第135號
公　訴　人　臺灣高雄地方法院檢察署檢察官
被　　　告　乙○○
上列被告因公共危險等案件，經檢察官提起公訴（94年度偵字第
3031、14214 號），被告於本院準備程序為有罪之陳述，經合議
庭裁定由受命法官依簡式審判程序獨任審理，本院判決如下：
    主  文
乙○○服用酒類，不能安全駕駛動力交通工具而駕駛，處有期徒
刑參月，如易科罰金，以參佰元折算壹日；又因過失傷害人，處
有期徒刑參月，如易科罰金，以參佰元折算壹日；又駕駛動力交
通工具肇事，致人傷而逃逸，處有期徒刑陸月，如易科罰金，以
參佰元折算壹日；應執行有期徒刑拾壹月，如易科罰金，以參佰
元折算壹日。
    事  實
一、乙○○考領有適當之駕駛執照，明知服用酒類足以造成不能
    安全駕駛動力交通工具之危險，於民國94年1 月24日21時30
    分許起至94年1 月25日凌晨1 時許止，在高雄縣鳳山市○○
    路某小吃店飲用7 、8 瓶啤酒後，雖其視覺及行為反應能力
    有所降低，已達不能安全駕駛動力交通工具之程度，其仍於
    飲酒之後勉強駕駛母親黃嬌所有車號XV-1706 號自小客車，
    從該處出發，沿高雄縣鳳山市○○○路由北向南往高雄市小
    港區方向行駛，於94年1 月25日凌晨1 時30分許，途經王生
    明路與光華南路交岔路口時，適有甲○○騎乘車號ZNJ- 793
    號輕型機車沿王生明路由南向北行駛經過該處，乙○○原應
    隨時注意車前狀況，隨時採取必要之安全措施，且明知酒後
    駕車視覺及行動反應能力均會降低，應更提高警覺，而依當
    時駕駛環境係天氣晴朗，夜間有照明，道路雖有施工然柏油
    路面乾燥平坦，駕駛視距良好，按當時狀況亦無不能注意之
    情事，其竟仍疏於注意車前狀況，且侵入甲○○騎乘之對向
    車道，其右前車頭保險桿遂不慎撞擊甲○○所騎乘上開機車
    右後車尾，致甲○○人車倒地，受有腦部外傷、左膝擦傷等
    傷害，乙○○肇事致甲○○受有上揭傷害後，明知汽車駕駛
    人駕車肇事致人受傷，應立即下車為被害人救護或採取其他
    必要措施，其竟僅暫停一會後，即另行基於肇事逃逸之犯意
    ，立即駕車離開肇事現場，甲○○情急之下僅能記下肇事車
    輛車號為「？V-1706」號，另適有附近鄰人曾娟聽聞撞擊
    聲響後衝出門外查看，現場目擊乙○○肇事逃逸之情形，乃
    記下車號為「XV -1706」，並撥打110 報警前來處理，另現
    場亦有2 名姓名年籍不詳青年人上前追趕攔阻乙○○，乙○
    ○之車行駛至附近不遠位於高雄縣鳳山市○○路中山公園旁
    之慢車道時，恰汽車輪胎發生爆胎乃被迫停留於該處，於94
    年1 月25日2 時5 分許為到場之警員加以逮捕，並以酒精測
    試器對其檢測，測得其呼氣酒精濃度測定值為每公升1.18毫
    克，而知悉查獲上情
二、案經甲○○訴由高雄縣警察局鳳山分局報請台灣高雄地方法
    院檢察署檢察官偵查起訴。
    理  由
一、本件被告所犯為死刑、無期徒刑、最輕本刑為3 年以上有期
    徒刑以外之罪，其於準備程序中就被訴事實為有罪之陳述，
    經受命法官告知簡式審判程序之要旨，並聽取公訴人之意見
    後，依刑事訴訟法第273 條之1 第1 項，合議庭裁定由受命
    法官獨任進行簡式審判程序，合先敘明。
二、經查：
  (一)上開犯罪事實，業據被告於本院審理中坦承不諱，核與證人
    即被害人甲○○於警詢、偵查中，證人曾娟於警詢中，證
    人即到場處理之警員劉德年於偵查中證述之情節相符，且有
    道路交通事故現場圖1 份、道路交通事故調查報告表(一)(二)、
    刑法第185 條之3 案件測試觀察紀錄表報告書1 份、酒精濃
    度呼氣測試報告1 紙、現場蒐證照片18幀、舉發違反道路交
    通管理事件通知單1 紙、大東醫院診斷證明書1 紙、駕駛執
    照影本2 份附於警卷可稽，而上開補強證據雖均為審判外之
    言詞或書面陳述，屬傳聞證據，然依刑事訴訟法第159 條第
    2 項：「簡式審判不適用傳聞法則」之規定，上開傳聞證據
    仍有證據能力，併此敘明；故被告自白之內容確與事實相符
    ，堪予採信。
  (二)次按汽車行駛時，駕駛人應注意車前狀況，並隨時採取必要
    之安全措施；又汽車駕駛人飲用酒類或其他類似物後其吐氣
    所含酒精濃度超過每公升0.25毫克或血液中酒精濃度超過
    0.05% 以上者，不得駕車，道路交通安全規則第94條第3 項
    及第114 條第2 款分別定有明文。被告考領有適當之駕駛執
    照，為有駕駛經驗之人，原應注意上揭道路交通安全之規定
    ；另案發時駕駛環境係天氣晴朗，夜間有照明，道路雖有施
    工然柏油路面乾燥平坦，駕駛視距良好，顯見案發時客觀上
    並無不能注意之情事；而被告飲酒後呼氣酒精濃度高達每公
    升1.18毫克，已處於不能安全駕駛動力交通工具之狀態，其
    仍駕駛汽車上路，復未能提高警覺注意車前狀況，已顯有過
    失，繼而其不慎撞擊甲○○前開輕型機車，並造成甲○○受
    有頭部外傷、左膝擦傷等傷害，則其過失行為與甲○○所受
    傷害結果二者間，亦具有相當之因果關係。綜上，本件被告
    犯罪，事證明確，堪予認定，應依法論科。
三、核被告所為，係犯刑法第185 條之3 酒後不能安全駕駛動力
    交通工具而駕駛罪，同法第185 條之4 肇事逃逸罪、及同法
    第284 條第1 項前段之過失傷害罪。被告所犯上開3 罪，犯
    意各別，罪名互殊，應分論併罰。又汽車駕駛人，酒醉駕車
    ，因而致人受傷或死亡，依法應負刑事責任者，加重其刑至
    二分之一，道路交通管理處罰條例第86條第1 項定有明文，
    本件被告酒醉駕車而致人受傷，自應就其所犯過失傷害之犯
    行，依法加重其刑。爰審酌被告於服用酒類後，已處於不能
    安全駕駛動力交通工具之狀態，竟仍駕駛車輛上路，因而肇
    生交通事故，犯後原仍否認肇事逃逸犯行，迄今仍未賠償被
    害人損失，本不宜輕判，然念其於本院審理時終能坦承犯行
    ，態度良好等一切情狀，分別量處如主文所示之刑，並諭知
    易科罰金之折算標準，並定其應執行刑及諭知易科罰金之折
    算標準。
據上論斷，應依刑事訴訟法第273 條之1 第1 項、第299 條第1
項前段，道路交通管理處罰條例第86條第1 項，刑法第185 條之
3 、第185 條之4 、第284 條第1 項前段、第51條第5 款、第41
條第1 項前段、第2 項，罰金罰鍰提高標準條例第1 條前段、第
2條 之規定，判決如主文。
本案經檢察官丙○○到庭執行職務。
中　　華　　民　　國　　94　　年　　11　　月　　14　　日
                    交通法庭    法　官  蔡川富
以上證明與原本無異。
如不服本判決，應於判決送達後10日內，向本院提出上訴狀。
中　　華　　民　　國　　94　　年　　11　　月　　15　　日
                                書記官  邱秋珍
附錄本判決論罪科刑法條：
中華民國刑法第185條之3
服用毒品、麻醉藥品、酒類或其他相類之物，不能安全駕駛動力
交通工具而駕駛者，處 1 年以下有期徒刑、拘役或 3 萬元以下
罰金。
中華民國刑法第185條之4
駕駛動力交通工具肇事，致人死傷而逃逸者，處6 月以上5 年以
下有期徒刑。
中華民國刑法第284條
因過失傷害人者，處 6 月以下有期徒刑、拘役或 500 元以下罰
金，致重傷者，處1 年以下有期徒刑、拘役或500 元以下罰金。
從事業務之人，因業務上之過失傷害人者，處1 年以下有期徒刑
、拘役或1 千元以下罰金，致重傷者，處3 年以下有期徒刑、拘
役或2 千元以下罰金。
